【裁判字號】    95,訴,884
【裁判日期】    950920
【裁判案由】    毒品危害防制條例
【裁判全文】
臺灣桃園地方法院刑事判決               95年度訴字第884號
公  訴  人  臺灣桃園地方法院檢察署檢察官
被      告  乙○○
                    室（現於臺灣臺北看守所）
指定辯護人  本院公設辯護人甲○○
上列被告因毒品危害防制條例案件，經檢察官提起公訴（95年度
毒偵字第329 號）及移送併辦（95年度毒偵字第2193號，臺灣板
橋地方法院檢察署95年度毒偵字第2026號、95年度毒偵字第3691
號、95年度毒偵字第4243號），嗣經本院訊問後，被告自白犯罪
，檢察官聲請協商判決，經本院合議庭裁定由受命法官獨任進行
簡式審判程序後為協商判決，本院判決如下：
    主      文
乙○○連續施用第一級毒品，累犯，處有期徒刑拾月，扣案之海
洛因壹包（淨重零點伍伍公克）沒收銷燬之；盛裝前開海洛因毒
品之包裝袋壹個、注射針筒拾壹支、空塑膠袋拾壹個、葡萄糖粉
壹包均沒收。又連續施用第二級毒品，累犯，處有期徒刑陸月，
扣案之吸食器壹組、玻璃球貳個、剷管支均沒收。應執行有期
徒刑壹年貳月，扣案之海洛因壹包（淨重零點伍伍公克）沒收銷
燬之；盛裝前開海洛因毒品之包裝袋壹個、注射針筒拾壹支、空
塑膠袋拾壹個、葡萄糖粉壹包、吸食器壹組、玻璃球貳個、剷管
支均沒收。
    事實及理由
一、乙○○前因搶奪案件，經臺灣南投地方法院以91年度訴字第
    258 號刑事判決判處有期徒刑7 月確定，復因違反毒品危害
    防制條例案件，經臺灣板橋地方法院以91年度訴字第1241號
    刑事判決判處有期徒刑5 月確定，兩罪定應執行有期徒刑10
    月，於民國93年2 月29日因縮刑期滿執行完畢。另於91年間
    因施用毒品案件，經臺灣板橋地方法院以91年度毒聲字第14
    6 號裁定送觀察、勒戒，於91年5 月8 日入勒戒處所，因認
    有繼續施用之傾向，經臺灣板橋地方法院以91年度毒聲字第
    1754號裁定令入戒治處所施以強制戒治，於91年6 月18日入
    戒治處所，嗣於92年5 月30日戒治期滿執行完畢。詎仍不知
    悔改，於強制戒治執行完畢釋放後5 年內，分別基於施用第
    一級毒品海洛因及施用第二級毒品安非他命之概括犯意，自
    93年3 月間某日起至95年5 月11日下午4 時許止，在桃園縣
    龜山鄉○○路○ 段161 號14樓305 室住處、臺北縣新莊市○
    ○路132 號12樓租屋處、南投縣中寮鄉○○路447 之6 號住
    處、租用之車牌號碼4933-GW 號自用小客車車內、桃園縣龜
    山鄉○○路○ 段379 號「天堂鳥汽車旅館」651 號房等處所
    ，施用第一級毒品海洛因及第二級毒品安非他命多次，嗣分
    別於94年11月20日凌晨4 時50分許，在臺北縣樹林市○○街
    125 巷7 號為警查獲，並於前開桃園縣龜山鄉○○路○ 段16
    1 號14樓305 室住處內扣得如附表一所示之安非他命吸食器
    1 組、分裝袋6 個、分裝杓子2 支（均為乙○○之室友潘鵬
    光所有）；於95年3 月6 日凌晨0 時30分許，在臺北縣新莊
    市○○路132 號12樓租屋處為警查獲，並扣得如附表二所示
    之物，其中之吸食器1 組、注射針筒3 支、空塑膠袋10個、
    玻璃球1 個，均為乙○○所有供、預備供（但非專供）施用
    第一級毒品海洛因及第二級毒品安非他命所用之物；於95年
    4 月12日上午6 時許，在桃園縣龜山鄉○○路石頭公廟前為
    警查獲，並扣得如附表三所示乙○○所有供（但非專供）施
    用第一級毒品海洛因所用之注射針筒1 支；於95年5 月11日
    下午4 時許，在桃園縣龜山鄉○○路○ 段379 號「天堂鳥汽
    車旅館」651 號房為警查獲，並扣得如附表四所示之物，其
    中第一級毒品海洛因1 包（淨重0.55公克）為乙○○所有之
    毒品；注射針筒7 支、剷管3 支、葡萄糖粉1 包、空塑膠袋
    1 個、玻璃球1 個，均為乙○○所有供（但非專供）施用第
    一級毒品海洛因及第二級毒品安非他命所用之物。案經臺北
    縣政府警察局樹林分局報告臺灣板橋地方檢察署呈請臺灣高
    等法院檢察署檢察長令轉臺灣桃園地方法院檢察署偵查起訴
    ，及桃園縣政府警察局龜山分局報告臺灣桃園地方法院檢察
    署移送併辦，暨臺北縣政府警察局新莊分局、臺北市政府警
    察局分別報告、移送臺灣板橋地方法院檢察署移送併辦。
二、證據：
（一）被告乙○○於警詢、偵查及本院審理中之自白。
（二）卷附臺北縣政府警察局樹林分局查獲違反毒品防制條例檢
      體送驗清單（見臺灣板橋地方法院檢察署94年度偵字第20
      325 號偵查卷宗第71頁）、桃園縣政府警察局扣押物品清
      單（見臺灣桃園地方法院檢察署95年度毒偵字第2193號偵
      查卷宗第22頁）、臺北市政府警察局偵辦毒品案件尿液檢
      體委驗單（見臺灣板橋地方法院檢察署95年度毒偵字第42
      43號偵查卷宗第32頁）、臺北縣警察局新莊分局扣押物品
      清單 (見臺灣板橋地方法院檢察署95年度毒偵字第2026號
      偵查卷宗第58頁）所示被採尿人姓名編號對照表各1 份，
      及臺灣檢驗科技股份有限公司濫用藥物尿液檢驗報告（報
      告編號CH/2005/B0848 ，見臺灣板橋地方法院檢察署94年
      度偵字第20325 號偵查卷宗第72頁；報告編號CH/2006/40
      897 ，見本院卷；CH/2006/50790 ，見臺灣板橋地方法院
      檢察署95年度毒偵字第4243號偵查卷宗第30頁；報告編號
      ：CH /2006/30449，見臺灣板橋地方法院檢察署95年度毒
      偵字第2026號偵查卷宗第59頁）各1 紙。
（三）扣案第一級毒品海洛因1 包（淨重0.55公克），及法務部
      調查局調科壹字第060012178 號鑑驗通知書1 紙。
（四）查獲現場照片37張。
三、本件被告已認罪，經檢察官與被告於本院審理時達成協商之
    合意，其合意內容為：被告連續施用第一級毒品海洛因願受
    科處有期徒刑10月、連續施用第二級毒品安非他命願受科處
    有期徒刑6 月，定應執行刑有期徒刑1 年2 月。經查，上開
    協商合意並無刑事訴訟法第455 條之4 第1 項所列情形之一
    ，檢察官聲請改依協商程序而為判決，本院爰不經言詞辯論
    ，於協商合意範圍內為協商判決，合予敘明。
四、附記：按修正後刑法第2 條第1 項之規定：「行為後法律有
    變更者，適用行為時之法律。但行為後之法律有利於行為人
    者，適用最有利於行為人之法律」，係規範行為後法律變更
    所生新舊法比較適用之準據法，於新法施行後，應適用新法
    第2 條第1 項之規定，為「從舊從輕」之比較；比較時應就
    罪刑有關之共犯、未遂犯、想像競合犯、牽連犯、連續犯、
    結合犯，以及累犯加重、自首減輕暨其他法定加減原因（如
    身分加減）與加減例等一切情形，綜其全部罪刑之結果而為
    比較（最高法院95年第8 次刑事庭會議決議參照）。查被告
    行為後，連續犯、累犯之規定，均有修正：刑法第56條連續
    犯之規定業於94 年1 月7 日修正公布刪除，並於95年7 月1
    日施行，則被告之犯行，因行為後新法業已刪除連續犯之規
    定，此刪除雖非犯罪構成要件之變更，但顯已影響行為人刑
    罰之法律效果，自屬法律有變更；另刑法第47條累犯之規定
    於94年1 月7 日修正公布，並於95年7 月1 日施行，修正前
    刑法第47條規定：「受有期徒刑之執行完畢，或受無期徒刑
    或有期徒刑一部之執行而赦免後，5 年以內再犯有期徒刑以
    上之罪者，為累犯，加重本刑至二分之一。」修正後刑法第
    47條第1 項規定：「受徒刑之執行完畢，或一部之執行而赦
    免後，5 年以內故意再犯有期徒刑以上之罪者，為累犯，加
    重本刑至二分之一。」；刑法第51條第5 款定應執行刑之規
    定，亦於94年1 月7 日修正公布，並於95年7 月1 日施行，
    修正前刑法第51條第5 款規定：「宣告多數有期徒刑者，於
    各刑中之最長期以上，各刑合併之刑期以下，定其刑期。但
    不得逾二十年。」修正後刑法第51條第5 款規定：「宣告多
    數有期徒刑者，於各刑中之最長期以上，各刑合併之刑期以
    下，定其刑期。但不得逾三十年。」經比較前述新、舊法結
    果，修正後規定並未較有利於行為人，則應依修正後刑法第
    2 條第1 項前段規定，適用行為時即修正前之刑法相關規定
    。
五、沒收：扣案之第一級毒品海洛因1 包（驗餘淨重0.55公克）
    為第一級毒品，應依毒品危害防制條例第18條第1 項前段之
    規定，沒收銷燬之。盛裝前開海洛因毒品之包裝袋1 個、注
    射針筒11支、葡萄糖粉1 包、吸食器1 組、玻璃球2 個、剷
    管3 支，係被告所有供、預備供（但非專供）施用第一、二
    級毒品海洛因、安非他命所用之物，業據被告供承在卷，爰
    依修正前刑法第38條第1 項第2 款之規定宣告沒收。扣案之
    空塑膠袋11個，核無證據證明確含海洛因殘渣，惟此係被告
    所有供、預備供（但非專供）施用第一級毒品海洛因所用之
    物，亦據被告供承在卷，爰依修正前刑法第38條第1 項第2
    款之規定宣告沒收。
六、應適用之法條：刑事訴訟法第455 條之4 第2 項、第455 條
    之8 ，毒品危害防制條例第10條第1 項、第2 項、第18條第
    1 項前段，修正後刑法第2 條第1 項前段、刑法第11條、第
    56條、第47條、第51條第5 款、第38條第1 項第2 款。
七、本判決除有刑事訴訟法第455 條之4 第1 項第1 款、第2 款
    、第4 款、第6 款、第7 款所定情形之一，或違反同條第2
    項規定者外，不得上訴。
八、如不服本件判決，得自收受判決送達之日起10日內，向本院
    提出上訴書狀，上訴於第二審法院。
本案經檢察官李允煉到庭執行職務。
中    華    民    國    95    年    9     月    20    日
                  刑事第二庭  法  官  林蕙芳
上正本證明與原本無異。
如不服本判決，應於判決送達後10日內向本院提出上訴狀（應附
繕本），上訴於臺灣高等法院。
                              書記官  李佩玲
中    華    民    國    95    年    10    月    2     日
附表一：
┌─┬─────┬──┬───┬───────────┐
│編│扣案物名稱│數量│所有人│備                  註│
│號│          │    │      │                      │
├─┼─────┼──┼───┼───────────┤
││吸食器    │1組 │潘鵬光│參照臺北縣政府警察局│
├─┼─────┼──┼───┤  樹林分局搜索扣押筆錄│
││分裝袋    │6個 │同上  │  、扣押物品目錄表（臺│
├─┼─────┼──┼───┤  灣板橋地方法院檢察署│
││分裝杓子  │2支 │同上  │  94年度偵字第20325 號│
│  │          │    │      │  偵查卷宗，33-36 頁）│
│  │          │    │      │  。                  │
└─┴─────┴──┴───┴───────────┘
附表二：
┌─┬─────┬──┬───┬───────────┐
│編│扣案物名稱│數量│所有人│備                  註│
│號│          │    │      │                      │
├─┼─────┼──┼───┼───────────┤
││吸食器    │1組 │乙○○│參照臺北縣政府警察局│
├─┼─────┼──┼───┤  新莊分局搜索扣押筆錄│
││注射針筒  │3支 │同上  │  、扣押物品目錄表（臺│
├─┼─────┼──┼───┤  灣板橋地方法院檢察署│
││空塑膠袋  │10個│同上  │  95 年 度毒偵字第2026│
├─┼─────┼──┼───┤  號偵查卷宗，9-15頁）│
││玻璃球    │1個 │同上  │  。                  │
├─┼─────┼──┼───┤                      │
││分裝杓    │1支 │林勝德│                      │
├─┼─────┼──┼───┤                      │
││海洛因殘渣│1個 │同上  │                      │
│  │袋        │    │      │                      │
├─┼─────┼──┼───┤                      │
││注射針筒  │6支 │林育德│                      │
├─┼─────┼──┼───┤                      │
││止血帶    │1條 │許瓊尹│                      │
├─┼─────┼──┼───┤                      │
││分裝杓    │2支 │陳齊雯│                      │
├─┼─────┼──┼───┤                      │
││殘渣袋    │12個│同上  │                      │
├─┼─────┼──┼───┤                      │
││注射針筒  │1支 │劉佩珊│                      │
├─┼─────┼──┼───┤                      │
││海洛因（淨│1包 │同上  │                      │
│  │重0.26公克│    │      │                      │
│  │）        │    │      │                      │
├─┼─────┼──┼───┤                      │
││分裝杓    │1支 │李興耀│                      │
├─┼─────┼──┼───┤                      │
││安非他命（│1包 │同上  │                      │
│  │淨重0.2公 │    │      │                      │
│  │克）      │    │      │                      │
├─┼─────┼──┼───┤                      │
││海洛因（淨│1包 │鄒月雲│                      │
│  │重0.4公克 │    │      │                      │
│  │）        │    │      │                      │
├─┼─────┼──┼───┤                      │
││電子磅秤  │1台 │同上  │                      │
├─┼─────┼──┼───┤                      │
││分裝杓    │1支 │同上  │                      │
├─┼─────┼──┼───┤                      │
││玻璃球    │1個 │同上  │                      │
├─┼─────┼──┼───┤                      │
││殘渣袋    │1個 │同上  │                      │
├─┼─────┼──┼───┤                      │
││安非他命（│1包 │潘鵬光│                      │
│  │淨0.22公克│    │      │                      │
│  │）        │    │      │                      │
├─┼─────┼──┼───┤                      │
││吸食器    │1組 │曾義舜│                      │
├─┼─────┼──┼───┤                      │
││玻璃球    │1個 │李柏曉│                      │
├─┼─────┼──┼───┤                      │
││分裝杓    │1支 │同上  │                      │
├─┼─────┼──┼───┤                      │
││注射針筒  │6支 │林東文│                      │
├─┼─────┼──┼───┤                      │
││吸食器    │1組 │同上  │                      │
└─┴─────┴──┴───┴───────────┘
附表三：
┌─┬─────┬──┬───┬───────────┐
│編│扣案物名稱│數量│所有人│備                  註│
│號│          │    │      │                      │
├─┼─────┼──┼───┼───────────┤
││注射針筒  │1支 │乙○○│參照桃園縣政府警察局│
│  │          │    │      │  龜山分局搜索扣押筆錄│
│  │          │    │      │  、扣押物品目錄表（臺│
│  │          │    │      │  灣桃園地方法院檢察署│
│  │          │    │      │  95 年 度毒偵字第2193│
│  │          │    │      │  號偵查卷宗，15-18 頁│
│  │          │    │      │  ）。                │
└─┴─────┴──┴───┴───────────┘
附表四：
┌─┬─────┬──┬───┬───────────┐
│編│扣案物名稱│數量│所有人│備                  註│
│號│          │    │      │                      │
├─┼─────┼──┼───┼───────────┤
││注射針筒  │7支 │乙○○│參照臺北市政府警察局│
├─┼─────┼──┼───┤  刑事警察大隊搜索扣押│
││剷管      │3支 │同上  │  筆錄、扣押物品目錄表│
├─┼─────┼──┼───┤  （臺灣板橋地方法院檢│
││葡萄糖粉  │1包 │同上  │  察署95年度毒偵字第42│
├─┼─────┼──┼───┤  43號偵查卷宗，23-28 │
││空塑膠袋  │1個 │同上  │  頁）。              │
│  │          │    │      │                      │
├─┼─────┼──┼───┤                      │
││玻璃球    │1個 │同上  │                      │
├─┼─────┼──┼───┤                      │
││海洛因（毛│1包 │同上  │                      │
│  │重0.65公克│    │      │                      │
│  │、淨重0.5 │    │      │                      │
│  │公克）    │    │      │                      │
├─┼─────┼──┼───┤                      │
││安非他命殘│1個 │黃冠傑│                      │
│  │渣袋      │    │      │                      │
├─┼─────┼──┼───┤                      │
││吸食器    │1組 │同上  │                      │
├─┼─────┼──┼───┤                      │
││玻璃球    │1個 │同上  │                      │
├─┼─────┼──┼───┤                      │
││安非他命（│5包 │同上  │                      │
│  │總毛重5.8 │    │      │                      │
│  │公克、總淨│    │      │                      │
│  │重3.8公克 │    │      │                      │
│  │）        │    │      │                      │
├─┼─────┼──┼───┤                      │
││小型分裝袋│9包 │同上  │                      │
├─┼─────┼──┼───┤                      │
││電子磅秤  │1台 │潘文義│                      │
│  │          │    │      │                      │
└─┴─────┴──┴───┴───────────┘


司法院資訊處製作；財團法人民間司法改革基金會備份。
